【裁判字號】    98,訴,275
【裁判日期】    980422
【裁判案由】    違反毒品危害防制條例
【裁判全文】
臺灣屏東地方法院刑事判決               98年度訴字第275號
公  訴  人  臺灣屏東地方法院檢察署檢察官
被      告  甲○○
                    現在臺灣屏東監獄竹田分監執行中
上列被告因違反毒品危害防制條例案件，經檢察官提起公訴（98
年度毒偵字第136 號），被告就被訴事實為有罪之陳述，本院裁
定行簡式審判程序，判決如下：
    主  文
甲○○施用第一級毒品，處有期徒刑捌月。又施用第二級毒品，
處有期徒刑肆月。應執行有期徒刑拾月。
    事  實
一、甲○○前曾於民國86年間因違反麻醉藥品管理條例案件，經
    本院以86年度訴字第824 號判決判處有期徒刑6 年、1 年2
    月，應執行有期徒刑7 年確定；復於87年間因違反懲治盜匪
    條例案件，經臺灣高等法院高雄分院以88年度上訴字第294
    號判決判處有期徒刑7 年6 月確定，上開有期徒刑經接續執
    行，自87年8 月12日起入監服刑，迄95年7 月13日因縮短刑
    期假釋出監（現經撤銷假釋，尚未執行殘刑）。另甲○○於
    96年間因施用毒品案件，經本院以96年度毒聲字第211 號裁
    定送觀察、勒戒後，認有繼續施用毒品之傾向，再經本院以
    96年度毒聲字第501 號裁定入戒治處所施以強制戒治，於97
    年8 月19日強制戒治執行完畢釋放，由臺灣屏東地方法院檢
    察署檢察官以97年度戒毒偵字第105 號不起訴處分確定。詎
    甲○○猶不知悛悔，於強制戒治執行完畢釋放後5 年內，復
    基於施用第一級毒品海洛因之犯意，於97年11月21日某時，
    在屏東縣屏東市○○路231 號，以將第一級毒品海洛因摻入
    香菸內吸食之方式，施用第一級毒品海洛因1 次。甲○○並
    另基於施用第二級毒品甲基安非他命之犯意，於同日13時許
    ，在上址，以將第二級毒品甲基安非他命置於鋁箔紙上加熱
    燒烤再吸食所產生煙霧之方式，施用第二級毒品甲基安非他
    命1 次。嗣於97年11月22日，因前犯竊盜案件未到案執行經
    通緝而為警逮捕，經警查知其有毒品之前科紀錄向其詢問，
    甲○○乃坦承施用毒品並同意採尿送驗而查獲。
二、案經屏東縣政府警察局屏東分局報請臺灣屏東地方法院檢察
    署檢察官偵查起訴。
    理  由
一、本件被告甲○○所犯係死刑、無期徒刑、最輕本刑為3 年以
    上有期徒刑以外之罪，其於準備程序中就被訴事實為有罪之
    陳述，經法官告知簡式審判程序之旨，並聽取當事人之意見
    後，本院認為適宜由受命法官獨任進行簡式審判程序。
二、上揭事實，業據被告甲○○於警詢時及本院審理時坦承不諱
    ，且被告為警所採集之尿液檢體，經送請臺灣檢驗科技股份
    有限公司以酵素免疫分析法及氣相層析質譜儀法檢驗，結果
    呈甲基安非他命及嗎啡陽性反應，有該公司濫用藥物尿液檢
    驗報告1 紙在卷足憑（見警卷第11頁），堪信被告上開自白
    確與事實相符。又被告先前如事實欄所載，其於96年間因施
    用毒品案件，經本院以96年度毒聲字第211 號裁定送觀察、
    勒戒後，認有繼續施用毒品之傾向，再經本院以96年度毒聲
    字第501 號裁定入戒治處所施以強制戒治，於97年8 月19日
    強制戒治執行完畢釋放，由臺灣屏東地方法院檢察署檢察官
    以97年度戒毒偵字第105 號不起訴處分確定等情，有臺灣高
    等法院被告前案紀錄表在卷足憑，本件事證已臻明確，被告
    於強制戒治執行完畢釋放後5 年內，再犯本件施用第一級毒
    品海洛因及第二級毒品甲基安非他命之犯行洵堪認定。
三、查海洛因為毒品危害防制條例第2 條第2 項第1 款明定之第
    一級毒品；甲基安非他命為同條例第2 條第2 項第2 款明定
    之第二級毒品，均不得持有及施用，核被告甲○○所為，係
    犯該條例第10條第1 項之施用第一級毒品罪及同條第2 項之
    施用第二級毒品罪。其施用前持有第一級毒品海洛因及第二
    級毒品甲基安非他命之低度行為，應分別為其施用第一級毒
    品海洛因及第二級毒品甲基安非他命之高度行為所吸收，不
    另論罪。被告所犯施用第一級毒品罪及施用第二級毒品罪2
    罪間，犯意個別、行為互殊，應予分論併罰。爰審酌被告前
    經觀察、勒戒及強制戒治後，仍未戒斷其施用毒品之惡習，
    且其於假釋中猶不知潔身自愛，並參酌其素行狀況、犯罪之
    動機、目的、手段、所生戕害其身心情形及犯罪後坦承犯行
    ，態度尚非惡劣等一切情狀，分別就其施用第一級毒品海洛
    因及第二級毒品甲基安非他命犯行，量處如主文所示之刑，
    並定其應執行之刑，以資懲儆。
據上論斷，應依刑事訴訟法第299 條第1 項前段、第273 條之1
第1 項，毒品危害防制條例第10條第1 項、第2 項，刑法第11條
前段、第51條第5 款，判決如主文。
本案經檢察官廖華君到庭執行職務。
中    華    民    國    98    年    4     月    22    日
                  刑事第五庭    法  官  林家聖
以上正本證明與原本無異。
如不服本判決應於收受判決後10日內向本院提出上訴書狀，並應
敘述具體理由；其未敘述上訴理由者，應於上訴期間屆滿後20日
內向本院補提理由書（均須按他造當事人之人數附繕本）「切勿
逕送上級法院」。
中    華    民    國    98    年    4     月    22   日
                                書記官  陳蓉柔
附錄本判決論罪科刑法條全文：
毒品危害防制條例第10條
施用第一級毒品者，處六月以上五年以下有期徒刑。
施用第二級毒品者，處三年以下有期徒刑。


司法院資訊處製作；財團法人民間司法改革基金會備份。
